# 子公司成为母公司，合并抵消问题

提问人：zhangyating 时间：2020-10-21 12:33:07
A公司于 2019 年成立了子公司B公司，出资 0 元，A公司注册资本 500 万，B公司注册资本 0 元； 2020 年，B公司货币出资 500 万，合并了A公司，A公司成了B公司的子公司，A公司和B公司前后均受同一方控制，现问题是 2020 年以B公司为主体出具合并报告，在 2019 年A公司的实收资本应抵消吗，即合并后的实收资本为 0 元？如果抵消，借：实收资本 500 万，贷什么呢？

回答人：chenyiwei
既然以B为母公司，并视同该母子公司关系一直存在，则合并报表层面所显示的实收资本一直是B的实收资本。抵销时借记实收资本，贷记资本公积。